臺灣彰化地方法院刑事判決　　　　　　　95年度訴字第2061號
公　訴　人　臺灣彰化地方法院檢察署檢察官
被　　　告　甲○○
　　　　　　　　　　(另案於台灣彰化監獄彰化分監執行中)
上列被告因毒品危害防制條例案件，經檢察官提起公訴（95年度
毒偵字第3894號）及聲請簡易判決處刑（95年度毒偵字第2584號
；移送併辦案號：95年度毒偵字第3894、4279號、96年度毒偵字
第365號），本院合併審理，並裁定依簡式審判程序審理判決如
下：
    主  文
甲○○施用第一級毒品，累犯，處有期徒刑捌月，扣案海洛因壹
包（淨重1.47公克）沒收銷燬之；又施用第二級毒品，累犯，處
有期徒刑拾月，扣案之甲基安非他命伍包（毛重各為0.2公克、
0.2 公克、0.4公克、5.6公克及淨重31.7公克）均沒收銷燬之。
應執行有期徒刑壹年肆月，扣案海洛因壹包（淨重1.47公克）、
甲基安非他命伍包（毛重各為0.2公克、0.2公克、0.4公克、5.6
公克及淨重31.7公克）均沒收銷燬之。
    事  實
一、甲○○前因施用第二級毒品案件，經本院裁定送強制戒治，
    刑事部分並於民國（下同）92年4月18日以92年度易字第109
    號判處有期徒刑7月確定，入監執行後，於94年1月31日執行
    完畢。其強制戒治部分，則於93年1月9日，因毒品危害防制
    條例修正施行而予以釋放。又因施用毒品案件，經本院判處
    有期徒刑5月確定（尚未執行）。詎仍不知悔改：
(一)基於施用第一級毒品海洛因之犯意，於95年9月21日晚上10
    時許，在位於彰化縣員林鎮○○路297號之「優美飯店」606
    號房間內，以將海洛因摻在香菸內點吸食之方式，施用第一
    級毒品海洛因1次。
(二)又基於施用第二級毒品甲基安非他命之犯意，自95年6月18
    日20時許起迄96年1月10日3、4時許止，在彰化縣社頭鄉○
    ○路路旁、員林鎮○○路297號「優美飯店606號房內」及其
    位於彰化縣大村鄉○○村○鄰○○路43號住處、彰化縣溪湖
    鎮○○路路旁等地，以將甲基安非他命置於吸食器內下用火
    燒烤後吸食氣體之方式，接連施用第二級毒品甲基安非他命
    多次。
二、嗣為警先後：於95年6月22日16時10分許，在其位於彰化
    縣員林鎮○○里○○路○段186巷155弄56號之居所查獲。
    於95年9月22日凌晨0時許，在員林鎮上揭「優美飯店606 號
    房內」查獲，並扣得第一級毒品海洛因1包（淨重1.47公克
    ）、甲基安非他命3包（毛重0.2、0.2、0.4公克）。於95
    年10月19日上午10時40分許，在彰化縣大村鄉○○村○○路
    43號查獲，扣得甲基安非他命1包（淨重31.7公克）於96
    年1月10日15時10分許，在彰化縣永靖鄉○○路58號前查獲
    ，並扣得甲基安非他命1包（毛重約5.6公克）。
三、案經彰化縣警察局員林、田中分局及憲兵司令部彰化憲兵隊
    先後報告臺灣彰化地方法院檢察署檢察官偵查起訴及聲請簡
    易判決處刑暨移送併辦。
    理  由
一、上揭事實，業據被告甲○○於憲兵隊調查、警訊、偵查及本
    院審理中坦承不諱，並有扣案之第一級毒品海洛因1包（淨
    重1.47公克）、第二級毒品甲基安非他命5包（毛重各為約
    5.6 公克、0.2公克、0.2公克、0.4公克及31.7公克）可資
    佐證。上揭扣案白粉1包經送驗結果確含海洛因成分，有法
    務部調查局調科壹字第09523030410號鑑定書附卷（第3894
    號偵查影印卷第25頁）可考；且被告為警查獲時採尿送驗結
    果，均呈甲基安非他命陽性反應，有憲兵司令部刑事鑑識中
    心該中心鑑驗通知書（附第2584號偵卷第38頁）、詮昕科技
    股份有限公司濫用尿液檢驗報告2紙（附第3894號偵卷第18
    頁及本院易字第62號卷）在卷可稽，足認被告之自白與事實
    相符。又被告前因施用第二級毒品案件，經本院裁定送強制
    戒治，並於93年1月9日，因毒品危害防制條例修正施行而予
    以釋放，有法務部全國檢察官線上查詢刑案人犯在監所最新
    資料報表、被告之刑案資料查註紀錄表在卷可查，被告於強
    制戒治執行完畢釋放後，5年內再犯施用本案之毒品犯行，
    應依法論科。
二、核被告甲○○所為，係犯毒品危害防制條例第10條第1項之
    施用第一級毒品罪及同條第2項之施用第二級毒品罪。其施
    用前後持有第一級毒品海洛因及第二級毒品甲基安非他命之
    低度行為，各為其施用之高度行為所吸收，均不另論罪。又
    施用毒品具有成癮性，因此必然是反覆為之，且施用行為本
    身即有反覆為之的性質，故被告多次施用第二級毒品甲基安
    非他命之犯行，在法律評價上應屬於包括一罪的集合犯。再
    本件同一被告所涉施用安非他命犯行除95年6月18日外之其
    餘部分，雖未據檢察官聲請簡易判決書論及，惟因與聲請簡
    易判決處刑書所載之施用第二級毒品甲基安非他命犯行間，
    為實質上一罪，本院爰併予審理，附此敘明。被告所犯上揭
    2 罪，犯意各別，行為互異，應分論併罰之。再被告前因施
    用毒品罪，經本院判處有期徒刑7月確定，入監執行後，業
    於94年1月31日執行完畢，此有台灣彰化地方法院檢察署刑
    案資料查註紀錄表乙紙附卷可稽，其於受有期徒刑執行完畢
    後，5年內故意再犯本件有期徒刑以上之罪，為累犯，應依
    刑法第47條第1項之規定各加重其刑。爰審酌被告犯罪之動
    機、方法、手段、所生危害暨犯後坦承犯行、態度尚佳等一
    切情狀，分別量處如主文所示之刑，並定其應執行刑，以示
    懲儆。至扣案之第一級毒品海洛因1包（淨重1.47公克）及
    安非他命5包（毛重各為0.2、0.2、0.4、約5.6及31.7公克
    ），係查獲之毒品，應依同條例第18條第1項前段規定宣告
    沒收並諭知銷燬之。
三、另檢察官95年度毒偵字第2584號聲請簡易判決處刑書係就被
    告施用安非他命之犯行起訴，然該聲請書中卻記載查扣第一
    級毒品海洛因2包（合計淨重10.87公克）及殘餘粉末分裝袋
    1包，核與該案起訴部分無涉，且本案檢察官就該部分並未
    起訴被告有何施用海洛因犯行，是此部分扣案之海洛因即非
    起訴範圍所及，不能於本案中沒收，應由檢察官另為處理，
    併此敘明。
據上論斷，應依刑事訴訟法第452條、第273條之1第1項、第299
條第1項前段、毒品危害防制條例第10條第1、2項、第18條第1項
前段，刑法第11條、第47條第1項、第51條第5款，判決如主文。
本案經檢察官鮑慧忠到庭執行職務。
中　　華　　民　　國　　96　　年　　1 　　月　　31　　日
                    刑事第三庭        法  官    林欽章
以上正本證明與原本無異。
如不服本判決，應於判決送達後十日內向本院提出上訴狀 (須附
繕本 )。
中　　華　　民　　國　　96　　年　　1 　　月　　31　　日
                                      書記官    魏嘉信
參考法條：
毒品危害防制條例第10條
施用第一級毒品者，處6月以上5年以下有期徒刑。
毒品危害防制條例第10條第2項：
施用第二級毒品者，處3年以下有期徒刑。
毒品危害防制條例第18條
查獲之第一、二級毒品及專供製造或施用第一、二級毒品之器具
，不問屬於犯人與否，均沒收銷燬之；查獲之第三、四級毒品及
製造或施用毒品之器具，無正當理由而擅自持有者，均沒入銷燬
之。但合於醫藥、研究或訓練之用者，得不予銷燬。
前項合於醫藥、研究或訓練用毒品或器具之管理辦法，由法務部
會同行政院衛生署定之。
